【裁判字號】    98,重上,310
【裁判日期】    990316
【裁判案由】    損害賠償
【裁判全文】
臺灣高等法院民事判決                 98年度重上字第310號
上  訴  人  麟瑞科技股份有限公司
法定代理人  乙○○
訴訟代理人  甲○○
            張立業律師
被  上訴人  光宸科技股份有限公司
法定代理人  丁○○
訴訟代理人  陳秀卿律師
            林世芬律師
上列當事人間，請求損害賠償事件，上訴人對於中華民國98 年4
月8日臺灣臺北地方法院97 年度訴字第3989號第一審判決，提起
上訴，經本院於99年3月2日言詞辯論終結，判決如下：
    主      文
原判決關於命上訴人給付之金額逾越新臺幣壹佰貳拾壹萬肆仟捌
佰壹拾壹元本息部分、及該部分假執行之宣告，暨訴訟費用之裁
判均廢棄。
前項廢棄部分，被上訴人在第一審之反訴及假執行之聲請駁回。
其餘上訴駁回。
第一、二審訴訟費用，關於本訴部分由被上訴人負擔百分之三十
二，其餘由上訴人負擔；反訴部分由上訴人負擔百分之五十四，
其餘由被上訴人負擔。
    事實及理由
一、原審被告控創科技股份有限公司於原法院判決、上訴人上訴
    繫屬本院後之民國(以下同)98年 7月13日，獲准更名為光宸
    科技股份有限公司，業據提出臺北市政府98年 7月13日府產
    業商字第09886320310號函、股份有限公司變更登記表在卷(
    本院卷第 62、68至72頁)足稽；經核其當事人為同一，當事
    人欄之被上訴人予以更名為光宸科技股份有限公司，應先敘
    明。
二、查：「訴之變更或追加非經他造同意，不得為之。但擴張或
    減縮應受判決事項之聲明者，不在此限。」民事訴訟法第44
    6第1項定有明文；本件上訴人提起上訴就本訴部分之上訴聲
    明為：(一)原判決廢棄。(二)前項廢棄部分，被上訴人應給付上
    訴人新臺幣(以下同) 4,584,195元本息。(三)第一、二審訴訟
    費用由被上訴人負擔。(四)上訴人願供擔保請准宣告假執行。
    嗣於本院審理中將(二)部分之聲明，變更為被上訴人應給付上
    訴人 2,154,572元本息，係屬減縮應受判決事項，依民事訴
    訟法第446條第1項之規定，毋庸被上訴人之同意，自應准許
    之。
三、上訴人起訴主張：被上訴人於94年 8月30日就內政部警政署
    (以下稱警政署) 94年度「建構多功能警車機動工作站」案(
    案號 ：0701)，與上訴人簽訂「車機設備採購及維護合約書
    」(以下稱系爭合約)，約定以總價22,920,975元出售車機硬
    體設備予上訴人，94年12月11日前完成全部交貨，及交付FC
    C、CLASS A驗證證書、主體安規認證 ETL證書；惟查被上訴
    人竟遲至95年 3月15日始完成全部交貨，距約定交貨期限已
    遲延94日，依系爭合約第9條所為：「乙方(指被上訴人）倘
    不依本約規定期限完成交貨，每逾一日按本合約總價款千分
    之一計算逾期罰金，……」之約定，被上訴人應給付上訴人
    之違約金為2,154,572元(22,920,975×1/1000×94=2,154,5
    71.65， 四捨五入）；為此，求為命被上訴人應給付上訴人
    2,154,572 元，並自起訴狀繕本送達翌日起至清償日止，按
    週年利率5%計算利息之判決；對於被上訴人於原法院提起反
    訴，則以：被上訴人依系爭合約之約定，尚應交付FCC及CLA
    SS A驗證證書及主體安規認證ETL證書，而被上訴人僅於 95
    年9月11日交付ETL認證證書，其餘證書及CE認證標章，迄未
    交付，致無法完成專案驗收程序，致上訴人對於警政署負遲
    延給付責任，而賠償 5,718,152元之違約金，上訴人此部分
    損失因被上訴人遲延交付證書所致，應由被上訴人負賠償責
    任；退而言之，上訴人尚得以對於被上訴人請求給付之違約
    金 2,154,572元與被上訴人所請求之貨款餘額，予以抵銷等
    語，資為抗辯；對於原法院為其不利之判決聲明不服，提起
    上訴所為聲明：(一)原判決關於駁回上訴人後開第二項之訴部
    分，及命上訴人給付被上訴人金額之部分均廢棄。(二)前項廢
    棄部分，被上訴人應給付上訴人 2,154,572元，並自起訴狀
    繕本送達翌日起至清償日止，按週年利率5%計算之利息；及
    被上訴人在第一審之反訴及其假執行之聲請均駁回。(三)第一
    、二審訴訟費用由被上人負擔。(四)願供擔保，請准宣告假執
    行。
四、被上訴人則以：上訴人於94年 8月30日與被上訴人簽訂系爭
    合約，向被上訴人訂購車機硬體設備，被上訴人已依系爭合
    約之約定，交付多功能警車機動工作站車用電腦及客製化車
    裝套件(以下稱系爭貨物），上訴人所指 FCC及CLASS A驗證
    證書及主體安規認證 ETL證書，並不在給付範圍內；系爭合
    約第 5條固有約定交貨日期為94年12月11日，惟上訴人於簽
    約後迭次要求更改貨物規格，致被上訴人無法於所約定期限
    內完成交貨，且上訴人亦同意延長交貨期限至95年 3月10日
    ，有其傳送之電子郵件內容可佐；並參諸訂單下方Note (註
    記)：「2.付款方式：訂金30﹪即期票(含NRE費用)，60﹪交
    貨兩個月期票，10﹪即期票專案驗收後七日內。」，被上訴
    人雖於95年3月15日交付系爭貨物各315組，上訴人仍於同日
    簽發發票日95年3月16日，到期日95年5月15日，面額13,752
    ,585元(總價金60﹪)之支票一紙交付被上訴人收執，以為價
    金之支付，並未主張被上訴人應負給付遲延責任，嗣後再為
    主張而請求被上訴人給付違約金，殊屬無據等語，資為抗辯
    ；並於原法院提起反訴主張：上訴人依系爭合約之約定，於
    被上訴人交貨經驗收後，應給付價金尾款 2,292,097元，惟
    上訴人迄未給付，應負遲延給付責任；為此，求為命上訴人
    應給付被上訴人2,177,492元本息之判決(逾越上開範圍之請
    求，原法院為其敗訴判決，未據聲明不服，不予贅述。) ；
    對於上訴人之上訴所為答辯聲明：(一)上訴駁回。(二)第二審訴
    訟費用由上訴人負擔。(三)如受不利判決，願供擔保免為假執
    行宣告。
五、上訴人主張被上訴人於94年 8月30日就警政署94年度「建構
    多功能警車機動工作站」案(案號：0701)，與被上訴人簽訂
    系爭合約，約定以總價22,920,975元出售車機硬體設備予上
    訴人，94年12月11日前完成全部交貨，被上訴人於95年 3月
    15日始完成全部交貨，主體安規認證ETL證書於95年9月11日
    始為交付等事實，為被上訴人所不爭執，且有系爭合約、交
    付系爭貨物之派車單、ETL證書電子郵件影本、傳送ETL證書
    之電子郵件在卷(原審卷第 7至12、28、13、14頁)足憑；上
    訴人主張之上開事實，應堪信為真實。
六、上訴人主張被上訴人依系爭合約，應於94年12月11日前完成
    全部交貨，被上訴人係於95年 3月15日始完成全部交貨等事
    實，為被上訴人所不爭執；而被上訴人以上訴人於簽約後迭
    次要求更改貨物規格，致被上訴人無法於所約定期限內完成
    交貨，且上訴人亦同意延長交貨期限至95年 3月10日等語為
    抗辯；經查：
(一)被上訴人對於依系爭合約之約定，其應於94年12月11日前完
    成全部交貨之事實，並不爭執，且為系爭合約第 5條所約定
    ，有系爭合約在卷足稽；而依系爭合約第14條其他約款第 4
    款所為：「本合約除經雙方當事人以書面修改、補充或附註
    更正外，其他任何形式之修改、補充或附註更正均不生效力
    。」之約定，被上訴人對於與上訴人合意「完成全部交貨」
    期日延至95年 3月10日，迄未據被上訴人提出兩造「修改、
    補充或附註更正」之書面，以實其說；且上訴人與訴外人警
    政署約定履約之期限為95年1月5日之事實，有「財物結算驗
    收證明書」在卷(原審卷第 228頁)足憑；上訴人豈有與被上
    訴人合意「修改」交貨期限為95年3月10日之意思表示？
(二)被上訴人倘不依系爭合約約定期限完成交貨，每逾一日按系
    爭合約總價款千分之一計算逾期罰金，…系爭合約第 9條前
    段有明文約定，被上訴人未於所約定交貨期限交貨，即生違
    約之事實，不因上訴人同意延長交貨期日而免負違約責任。
七、被上訴人以上訴人於簽約後迭次要求更改貨物規格，致被上
    訴人無法於所約定期限內完成交貨，為不可歸責於被上訴人
    之事由，無非以兩造往來之電子郵件、及證人鍾坤宏之證言
    為其證據方法，經查：
(一)上訴人於簽訂系爭合約前之94年 8月10日與被上訴人就系爭
    貨物之規格，商議以一顆BT878之IC支援四個BNC，提升為二
    顆BT878之IC支援四個BNC，被上訴人亦於同月12日就提升之
    規格報價，由原為69,000元調為69,300元，上訴人正式採購
    315套，被上訴人即日開始進行產品開發，同月 19日兩造再
    為協議略以：「本次會議後控創將傳送最後規格給與會人員
    (如 PDF附件)，為不影響開發時程，對開發時程有影響之重
    要規格不再更動。」等事實，有被上訴人不爭執之會議紀錄
    在卷(本院卷第 110、111、112頁)足稽；且被上訴人所舉證
    人即負責研發設計之被上訴人員工鍾坤宏，始終未曾參與前
    揭會議紀錄之會議，其於原法院所為「A1的版本與A2版本內
    部有變更有增加一顆ICBT878，A2與A3版本內部變更為POWER
    、 AUDIO，當初原告是有給我大項的規格，但是細部的規格
    動作並沒有定義的很清楚，所以才會做這些變更。…」等之
    證言，又與上揭會議紀錄所載內容，顯有不符，自無足採信
    。
(二)被上訴人提出上訴人於94年11月5日、8日、10日之電子郵件
    略以：「1.密碼輸入錯誤次數限制原本為 3次，請與原廠協
    調增加至 6次，以利日後維修方便。…」、「會議中提出新
    的schedule請再補發出來…」、「我們之前啟動會議曾提供
    一個警鴿的畫面，期望取代目前的開機畫面，不知是否有在
    貴公司(指被上訴人)的規劃之下，由於需要更改BIOS，想請
    您幫忙催生一下。…」等為抗辯上訴人於簽約後迭次要求更
    改貨物規格之證據方法；惟查上訴人提出上揭「密碼輸入錯
    誤次數限制增加」、「請補發新的schedule」、及「更改BI
    OS」之電子郵件，均在系爭合約所約定交貨期限前一個月提
    出，且被上訴人於94年11月 8日隨即以電子郵件回覆上訴人
    略以：「相關的事項在今天的會議中情況如下：1.密碼輸入
    錯誤次數限制為5次。2.Numlock功能將協調供應商更改。3.
    加密碼硬碟 MASTER password密碼，依客戶改成統一密碼。
    」，並無請求延長交貨期限、或同意延長交貨期限等事實，
    有上揭電子郵件在卷(原審卷第181至183頁)足稽；上揭功能
    之增加、更改，是否足以影響開發時程，未據被上訴人舉證
    以實其說，參照兩造94年 8月19日之會議紀錄，上訴人所提
    出上揭「密碼輸入錯誤次數限制增加」、「請補發新的sche
    dule」、及「更改BIOS」均不能影響開發時程，被上訴人自
    不得據以為延長時程之理由。
(三)被上訴人另以上訴人於94年12月26日略以：「『若』因Ghos
    -t檔案太晚提供而導致出貨 delay，那問題在我們，可接受
    。」之電子郵件，回覆被上訴人略以：「週六約定今日早上
    十點前提供 final Ghost image..至11點尚無法確認你們何
    時能交付，我方現在完全無法評估 ghost到底要花多久時間
    ，如貴方堅持要 ghost，但遲遲不能交付image file，則產
    生之延誤，請自行負責。」之同日電子郵件，固據提出電子
    郵件二件在卷(原審卷第185、184頁)為憑；惟查被上訴人以
    電子郵件要求上訴人提供 final Ghost image，係於被上訴
    人依系爭合約應於94年12月11日交付系爭貨物而未交付，已
    負給付遲延責任之後，且上訴人於94年12月26日之電子郵件
    ，尚為：「『但』須重申我們以為要等到這版樣機出來後，
    我們再依照此版本去做Ghost，但本公司於12/23當天結束前
    並未收到此次生產的樣機。」之意思表示，亦有同一電子郵
    件在卷足稽；況且在約定94年12月11日交貨期限前 2個月又
    20日之94年 9月21日兩造已協議「被上訴人將與供應商澄清
    加密硬碟是否能做 GHOST若可被上訴人將協助上訴人於組裝
    出貨時完成。」，有被上訴人不爭執之會議紀錄在卷 (本院
    卷第 113頁)足稽；由此堪認被上訴人應先決定能否做GHOST
    檔案，且被上訴人亦未於12/23提供做GHOST之樣機，上訴人
    於94年12月26日尚未提供 final Ghost image予被上訴人，
    難認為可歸責於上訴人之事由；被上訴人持以抗辯上訴人遲
    延提供必要之協助，致被上訴人無法於期限交貨，亦無足取
    。
(四)被上訴人另以上訴人於被上訴人交付樣品測試後，始於95年
    1月27 日以電子郵件，要求被上訴人修改為一個喇叭發聲時
    ，另一個喇叭不發聲為抗辯，提出電子郵件在卷(原審卷第1
    87頁)為憑；查被上訴人於已遲延交貨之 94年12月22日以電
    子郵件向上訴人「請教有關AUDIO 使用情況」，同日上訴人
    亦以電子郵件回覆「如果外接喇叭時，UI上的AUDIO 可不需
    繼續工作，請比照一般NB工作原理即可。」亦有被上訴人提
    出之電子郵件卷(原審卷第187 頁)足稽；且證人即上訴人之
    專案經理丙○○(已於96年3、4月間離職)於本院準備程序期
    日到場結證稱：「(發聲的部分請說明？)機器是放在警車上
    面，上面有兩個孔，例如麥克風與喇叭的插孔，機器本身接
    一個螢幕，螢幕上本身就有喇叭可以發聲，我那時測試的結
    果是接上後本身的喇叭會發聲，如果接到機器的喇叭孔的話
    ，就會同時發聲。」、「(這是原來的規格嗎？)沒有定這樣
    的規格，這個問題是當初他們的業務寫電子郵件來問我的，
    說這個聲音同時會出來要如何解決。」、「（他們交給你們
    之後才發現有兩種聲音出現，還是他們事先就知道有會同時
    發聲？）是他們事先就知道的，是他們的業務發電子郵件問
    我的，我叫他們比照一般筆記型電腦的使用模式來做就可以
    ，並非我們組裝之後自己發現問題的。」、「（當時這個專
    案有四個版本，這四個版本各有什麼不同？）A1到A4版是他
    們內部版本的名稱，最早是10月他們要交第一個樣品給我，
    那時候時間到了，機器沒有交出來，有遲延，我不太記得版
    本的內容問題了，第一次交貨有問題是原來規格設計兩個電
    子晶片，但實際上看到的樣品只有一個晶片，後來他們就去
    改，依據訂貨單的內容是12月11日要交貨，後來機器來了，
    我們要作微調，作設定，開的過程當中就非常不穩定，我們
    當下有請他們業務過來看，他們公司的維修技術人員過來看
    ，看了之後發現這批貨有點問題，那天我們就退貨，因為這
    些問題他們又開始修改，因為交貨之後被我們退貨，所以這
    時候就開始有遲延的狀況，後來才有音源的問題出來。我不
    太記得版本的差異，只記得有一些問題而已。聲音會同時出
    來這個問題實際上不會影響實際操作功能，因為員警在使用
    只用螢幕而已，不會去插那個孔，所以我不會因為兩個聲音
    都發聲去要求他們要改好而造成整個時程的遲延。依據電子
    郵件來看，『不是』我要求他們『改』的，我『只是』叫他
    們『比照』筆記型電腦的操作就可以了。」等語在卷（本院
    卷第120頁背面至122頁），核與上揭電子郵件內容尚無不合
    ；證人丙○○所為證言應堪採信；被上訴人以上訴人於被上
    訴人交付樣品測試後，始於 95年1月27日以電子郵件，要求
    被上訴人修改為一個喇叭發聲時，另一個喇叭不發聲致延誤
    時程等語云云之抗辯，亦無足取。
(五)綜合上述，被上訴人依約應於94年12月11日完成全部交貨，
    遲至94年12月31日第 1次交貨因有瑕疵，為上訴人予以退貨
    ，再遲至95年 3月15日始全部交貨完成之事實，為被上訴人
    所不爭執，依被上訴人所提出上揭電子郵件及證人鍾坤宏所
    為證言，均不足以證明其遲延交貨為可歸責於上訴人之事由
    ，自應負給付遲延責任。
八、按：「違約金，除當事人另有訂定外，視為因不履行而生損
    害之賠償總額。其約定如債務人不於適當時期或不依適當方
    法履行債務時，即須支付違約金者，債權人除得請求履行債
    務外，違約金視為因不於適當時期或不依適當方法履行債務
    所生損害之賠償總額。」、「債務已為一部履行者，法院得
    比照債權人因一部履行所受之利益，減少違約金。」、「約
    定之違約金額過高者，法院得減至相當之數額。」民法第25
    0條、第251條、第 252條分別定有明文；本件被上訴人未依
    約於所約定94年12月11交付系爭貨物，遲至95年 3月15日交
    貨之事實為被上訴人所不爭執，構成違約，已如前述，依系
    爭合約第 9條之約定應給付違約金予上訴人，自不待言；經
    查系爭合約第 9條約定：「被上訴人倘不依系爭合約約定期
    限完成交貨，每逾一日按系爭合約總價款千分之一計算逾期
    罰金…」，參照民法第 251條之規定，本件之違約金自屬損
    害之賠償總額；查被上訴人遲延交貨之日期共計94日 (94年
    12月12日起算至95年3月15日止)，依約應給付上訴人之違約
    金為2,154,572元(22,920,975×1／1000×94=2,154,571.65
    ，四捨五入)；惟本院斟酌被上訴人已依約全部交貨(至於上
    訴人主張被上訴人應交付 FCC、CLASS A之驗證及ETL證書部
    分，及上訴人遲延交貨予警政署為警政署罰鍰部分，均詳後
    述 。)完成，於遲延交貨之後仍為求較佳之品質，以致延宕
    時日，且所約定違約金高達週年利率36% [(1÷1000×30(一
    個月30日)×12(一年12個月)=0.36]，顯屬過高，依民法第2
    52條之規定予以酌減每逾一日按系爭合約總價款 0.5／1000
    計算，即1,077,286(22,920,975×0.5／1000×94=1,077,28
    5.825，四捨五入)，上訴人請求被上訴人給付違約金逾越1,
    077,286元部分尚嫌過高，不宜准許。
九、被上訴人反訴主張上訴人已於 95年3月15日受領被上訴人所
    交付之系爭貨物，即依系爭合約簽發 95年5月15日期面額為
    總價金 60%即13,752,585元支票乙紙，交付被上訴人兌領，
    餘款 2,292,097元迄未給付等事實，亦為上訴人所不爭執，
    且有被上訴人催告付款之存證信函、郵件回執在卷（原審卷
    第67、68頁）為憑；被上訴人反訴主張之上開事實，亦堪信
    為真實。
十、上訴人則以被上訴人未依系爭合約第 1條之約定，應於交付
    系爭貨物交付ETL證書，而遲至95年9月11日始交付 ETL證書
    ，以致上訴人為訴外人警政署罰鍰，應由被上訴人負損害賠
    償責任，上訴人得以損害賠償之金額予以抵銷，或以上訴人
    所得請求之違約金予以抵銷等語為抗辯；經查：
(一)被上訴人已於95年3月15日交付系爭貨物，由上訴人於95年4
    月3日交付予內政部警政署，95年9月11日被上訴人交付 ETL
    證書等事實，為上訴人所不爭執，已如前所述，且有財物結
    算驗收證明書在卷(原審卷第 228頁)足稽；上訴人即應依系
    爭合約第4條第1項之約定，給付被上訴人 2,292,097元，被
    上訴人於原法院提起反訴請求上訴人給付 2,292,097元，於
    法尚非無據。
(二)按：因契約互負債務者，於他方當事人未為對待給付前，得
    拒絕自己之給付，民法第264條第1項前段定有明文。又所謂
    主給付義務，係指債之關係所固有、必備，並用以決定債之
    關係類型之基本義務，除主給付義務外，尚有所謂從給付義
    務，其僅具補助主給付義務之功能，其存在目的，不在於決
    定債之關係之類型，而是在確保債權人之利益能夠獲得最大
    的滿足。本件系爭合約第 1條約定：「品名、規格、數量如
    附件雙方已完成簽署之訂單〈附件一視為本合約之一部〉（
    訂單編號LＺ000000000）」，編號LＺ000000000之訂單（原審
    卷第12頁），關於產品之項目(Item)僅有二項，即多功能警
    車機動工作站車用電腦及客製化車裝套件，關於產品說明欄
    中第5及第6項僅載明：「通過FCC及CLASS A驗證」及「主體
    安規認證：ETL」等字義，無論FCC、CLASS A抑或ETL之認證
    ，均僅是各國對電子通訊產品所要求技術規範標準，根據各
    國標準要求，某些零件是需要先獲得認證，但前述認證標準
    並非系爭合約之主要目的，系爭合約經濟價值應在於交付車
    用電腦等貨物而獲取對價，交付證書應屬系爭合約所應履行
    附隨義務，用以證明交付貨物之安全品質而已，且系爭貨物
    已由上訴人於95年4月3日交付予訴外人警政署，並經警政署
    於95 年5月17日、23日、24日抽驗通過，系爭貨物顯已通過
    FCC及CLASS A之驗證，有前述財物結算驗收證明書在卷足稽
    ；而不因被上訴人遲至95年9月11日交付ETL證書而影響警政
    署之驗收，且警政署對於上訴人之罰鍰日數為88日(95年1月
    5日至95年4月3日)；從而，被上訴人遲至 95年9月11日交付
    ETL證書，顯與警政署對於上訴人之罰鍰無關，至為明確。
(三)上訴人於95年4月3日始履行與警政署間之契約義務，而為警
    政署罰鍰 5,718,152元，係警政署基於其與上訴人間之契約
    關係，與被上訴人依系爭合約對於上訴人應負給付遲延之違
    約責任，為不同之契約關係，自不得以其對於警政署應負違
    約之責任轉嫁予被上訴人，而抗辯得與被上訴人請求系爭貨
    物之餘款予以抵銷，自無足取，不應准許。
(四)上訴人固不得以其為警政署之罰鍰，與被上訴人之貨款予以
    抵銷；惟被上訴人依系爭合約對於上訴人應負遲延交付系爭
    貨物之違約責任，應給付上訴人之違約金 1,077,286元，已
    如前所述，且與被上訴人請求上訴人給付系爭貨物之餘款，
    均已屆清償期、給付種類同為金錢，上訴人依民法第 334條
    第 1項前段所為「二人互負債務，而其給付種類相同，並均
    屆清償期者，各得以其債務，與他方之債務，互為抵銷。」
    之規定，為抵銷之抗辯，於法尚無不合，應予准許；經抵銷
    後，上訴人尚應給付被上訴人1,214,811元(2,292,097-1,07
    7,286=1,214,811)。
(五)「給付無確定期限者，債務人於債權人得請求給付時，經其
    催告而未為給付，自受催告時起，負遲延責任。」、「遲延
    之債務，以支付金錢為標的者，債權人得請求依法定利率計
    算之遲延利息。」、「應付利息之債務，其利率未經約定，
    亦無法律可據者，週年利率為百分之五。「民法第229條第2
    項前段、第233條第1項前段、第 203條分別定有明文；本件
    被上訴人請求上訴人給付貨款雖無確定期限，惟已於97年 2
    月5日催告上訴人，限於收受存證信函3日內給付，上訴人已
    於同月6日收受催告函，有存證信函、郵件回執在卷(原審卷
    第67、68頁)足稽；被上訴人併請求自95年2月10日起至清償
    日止，按週年利率5%計算利息，於法亦無不合，應予准許。
(六)綜合上述，被上訴人請求上訴人給付系爭貨物之餘款，於上
    開範圍內，於法尚非無據，應予准許；逾越上開範圍之請求
    於法無據，不應准許。
十一、綜上所述，上訴人於原審請求被上訴人給付違約金，於法
    固非無據，惟被上訴人提起反訴請求給付貨款，於法亦無不
    合，經上訴人為抵銷之抗辯，上訴人尚應給付被上訴人之貨
    款為 1,214,811元之本息，已如前述，上訴人請求被上訴人
    給付違約金經抵銷後，已無餘額，原法院就此部分為其敗訴
    判決，並駁回其假執行之聲請，理由未盡相同，但結果並無
    異致，仍應予以維持；上訴意旨，指摘原法院此部分之判決
    不當，求予廢棄，為無理由，應予駁回；被上訴人請求給付
    貨款，原法院於上開範圍內為被上訴人勝訴判決，並依兩造
    陳明願供擔保，分別酌定擔保金額為准、免假執行宣告，經
    核尚無違誤，上訴意旨指摘原法院此部分之判決不當，求予
    廢棄，亦無理由，應予駁回；被上訴人逾越上開範圍之請求
    ，原法院為其勝訴判決，並為假執行宣告，容有未恰，上訴
    意旨指摘原法院此部分之判決不當，求予廢棄，非無理由，
    應由本院予以廢棄，更為判決如主文第2項所示。
十二、本件事證已臻明確，兩造其他攻擊、防禦方法，及提出未
    援用之證據，經斟酌後認不影響判決基礎，無逐一論述必要
    ，併此敘明。
十三、據上論結，本件上訴為部分有理由、部分無理由，爰依民
    事訴訟法第449條第1項、第 450條、第79條之規定，判決如
    主文。
中    華    民    國    99    年    3     月    16    日
                    民事第五庭
                        審判長法  官  李錦美
                              法  官  鍾任賜
                              法  官  陳博享
正本係照原本作成。
如不服本判決，應於收受送達後20日內向本院提出上訴書狀，其
未表明上訴理由者，應於提出上訴後20日內向本院補提理由書狀
（均須按他造當事人之人數附繕本）上訴時應提出委任律師或具
有律師資格之人之委任狀；委任有律師資格者，另應附具律師資
格證書及釋明委任人與受任人有民事訴訟法第466條之1第1項但
書或第2項（詳附註）所定關係之釋明文書影本。
中    華    民    國    99    年    3     月    16    日
                              書記官  鄭靜如
附註：
民事訴訟法第466條之1（第1項、第2項）：
對於第二審判決上訴，上訴人應委任律師為訴訟代理人。但上訴
人或其他法定代理人具有律師資格者，不在此限。
上訴人之配偶、三親等內之血親、二親等內之姻親，或上訴人為
法人、中央或地方機關時，其所屬專任人員具有律師資格並經法
院認為適當者，亦得為第三審訴訟代理人。

司法院資訊處製作；財團法人民間司法改革基金會備份。
